【裁判字號】    97,交簡上,14
【裁判日期】    970131
【裁判案由】    過失傷害
【裁判全文】
臺灣桃園地方法院刑事判決            97年度交簡上字第14號
上  訴  人  臺灣桃園地方法院檢察署檢察官
被      告  甲○○
上列上訴人因被告過失傷害案件，不服本院簡易庭96年10月19日
96年度壢交簡字第1759號第一審刑事簡易判決（聲請簡易判決處
刑案號：96年度偵字第9511號，另96年度偵字第18723 號移請併
辦），提起上訴，本院管轄之第二審合議庭判決如下：
    主  文
上訴駁回。
甲○○緩刑貳年。
    事實及理由
一、本件經本院管轄第二審之合議庭審理結果，認原審以被告犯
    刑法第284 條第1 項前段之過失傷害罪，判處被告拘役50日
    ，減為拘役25日，如易科罰金，以新臺幣1,000 元折算1日
    ，經核其認事用法及量刑均無不當，應予維持，並引用原審
    判決書記載之事實、證據及理由。
二、檢察官循告訴人之請求，提起上訴意旨略以：被告行經文化
    街由民族路往復旦路方向，未為「車輛行駛至交岔路口，轉
    彎車應讓直行車先行」及「左轉彎時應行至交岔路口中心處
    左轉，並不得占用來車道搶先左轉」之2 過失原因，造成本
    件車禍，致被害人受有傷害，僅量刑拘役25日，尚嫌過輕等
    語。惟查，衡諸被害人於本件車禍發生時，係無照騎乘上開
    重機車，行經上開無號誌之交岔路口時，仍以時速40、50公
    里行駛直行通過，未減速慢行，作隨時停車之準備情事，肇
    致本件車禍之發生，被害人亦有過失。又被告已與被害人調
    解成立，有調解筆錄1 紙在卷可按，另參酌被告於案發後即
    向前往處理之警員承認為肇事人，接受裁判，符合自首減輕
    之事由、本件車禍事故發生被害人亦有過失及所受傷勢等各
    情，本院認原審量處被告拘役50日，又依中華民國九十六年
    罪犯減刑條例之規定，減為拘役25日，並諭知易科罰金之折
    算標準，量刑尚稱妥適。上訴人提起上訴指摘原審判決量刑
    過輕云云，認無理由，應予駁回。另被告未曾受有期徒刑以
    上刑之宣告，有臺灣高等法院前案紀錄表1 份在卷可參，又
    被告已與被害人達成和解，已如前述，被告經此偵查審判經
    過，自當知所警惕而無再犯之虞，本院綜核各情，認原審所
    為上開刑之宣告，已足策其自新，因認原審所宣告之刑，以
    暫不執行為適當，併諭知緩刑2 年，以啟自新。
三、據上論斷，應依刑事訴訟法第455 之1 第1 項、第3 項、第
    368 條、第373 條，刑法第74條第1 項第1 款，判決如主文
    。
本案經檢察官林安紜到庭執行職務。
中    華    民    國    97    年    1     月    31    日
                  刑事第一庭  審判長法  官  曾淑華
                                    法  官  鄭吉雄
                                    法  官  朱美璘
以上正本證明與原本無異
不得上訴
                                    書記官  谷貞豫
中    華    民    國    97    年    2     月    1     日
附錄本案論罪科刑法條：
中華民國刑法第284條
因過失傷害人者，處六月以下有期徒刑、拘役或五百元以下罰金
，致重傷者，處一年以下有期徒刑、拘役或五百元以下罰金。
從事業務之人，因業務上之過失傷害人者，處一年以下有期徒刑
、拘役或一千元以下罰金，致重傷者，處三年以下有期徒刑、拘
役或二千元以下罰金。


司法院資訊處製作；財團法人民間司法改革基金會備份。
